---
title: "glmhmm metacognition"
output: html_notebook
---


---------------------------------------------------------------------
---------------------------------------------------------------------
LIBRARIES AND FUNCTIONS
---------------------------------------------------------------------
---------------------------------------------------------------------


```{r}
library(reticulate)
use_condaenv("glmhmm")

source_python("python/glm_hmm.py")
```

```{python}
import numpy as np
import numpy.random as npr
import matplotlib.pyplot as plt
import ssm 
```

```{r}
library(tidyverse)
library(broom)
library(dplyr)
library(R.matlab)
library(cowplot)

list.files("R", full.names = TRUE) |> 
  walk(source)
```


----------------------------------------------------
Download of data (Buno)
----------------------------------------------------

In experiment 2, a calibration procedure was added to
maintain a constant level of performance both during the
experiment and across participants

- stimulus refers to which group of dots (right or left) has more of them (check; the quantity of trials with more dots either on the left or right group varies from subject to subject).
- dot_diff is the difference of dots between stimuli (subject where asked which stimulus had more dots).
- confidence is the confidence scale meassured with a 11-point probabilistic 
rating scale (1=certainly wrong, 3=probably wrong, 5=maybe wrong, 7=maybe correct, 9=probably correct, 11=certainly correct)

```{r}
data_trials <- read_csv("data/data_Rouault_2018_Expt1.csv", show_col_types = FALSE) 
data_trials <- rename(data_trials, subject = Subj_idx, stimulus = Stimulus, response = Response, confidence = Confidence, RT = RT_dec, dot_diff = DotDiff, correct = Accuracy)

data_trials <- data_trials |>
  group_by(subject) |>
  mutate(trial = row_number()) |>
  ungroup() |> 
  mutate(stimulus = if_else(stimulus == 0, -1, 1), 
         dot_diff = stimulus * dot_diff, 
         prev_resp = lag(response), 
         fing_err = if_else(confidence == 1, 1, 0)) |>
  drop_na()
  
data_trials
```


---------------------------------------------------------------------
General analysis
--------------------------------------------------------------------


Proportions of left (-1) and right (1) stimuli
```{r}
data_trials |> 
  group_by(subject) |> 
  count(stimulus) |>
  group_by(subject) |> 
  mutate(prop = n / sum(n)) |> 
  select(-n) |> 
  pivot_wider(names_from = stimulus, values_from = prop)
```


---------------------------------------------------------------------
---------------------------------------------------------------------
2S GENERAL
---------------------------------------------------------------------
---------------------------------------------------------------------


---------------------------------------------------------------------
s01 2S
---------------------------------------------------------------------


S01
```{r}
data_trials_s01 <- data_trials %>%
  filter(subject == 1) 
```

```{r}
s01_design_matrix <- data_trials_s01 %>%
  mutate(session = 1, 
         intercept = 1, 
         dot_diff = dot_diff) %>% 
  ungroup() %>% 
  select(session, response, intercept, dot_diff)

s01_design_matrix
```

S02
```{r}
s02_design_matrix <- data_trials %>%
  filter(subject == 2) %>%
  mutate(session = 1, 
         intercept = 1, 
         dot_diff = dot_diff) %>% 
  ungroup() %>% 
  select(session, response, intercept, dot_diff)

s02_design_matrix
```


```{r}
glm_hmm2_seeds_s01 <- s01_design_matrix %>% 
  glm_hmm_r(.num_states = 2, .seeds = 1:40, .all_seeds = TRUE)

glm_hmm2_seeds_s01
```

```{r}
glm_hmm2_seeds_s01 %>% 
  arrange(log_lik) %>% 
  mutate(ordered_seed = row_number()) %>% 
  ggplot(aes(ordered_seed, log_lik)) +
  geom_line() +
  geom_point()
```

```{r}
glm_hmm2_s01 <- glm_hmm2_seeds_s01 |> 
   filter(log_lik == max(log_lik)) |> 
   pluck("fit") %>% 
   pluck(1)
  
glm_hmm2_s01
```

```{r}
psycho2_s01 <- glm_hmm2_s01$recovered_weights |> 
  group_by(state) |> 
  reframe(create_psychometric(dot_diff, value))
```

```{r}
posterior_wins2_s01 <- glm_hmm2_s01$posterior_probs |> 
    group_by(trial) %>%
    filter(p == max(p)) %>%
    select(-p) 

posterior_wins2_s01
```

```{r}
averages_states2_s01 <- glm_hmm2_s01$model_matrix_with_session %>% 
    mutate(trial = row_number()) %>%
    left_join(posterior_wins2_s01, by = c("session", "trial")) %>%
    mutate(dot_diff_bin = cut_interval(dot_diff, 10)) |> 
    group_by(dot_diff_bin, state) %>%
    summarise(dot_diff = mean(dot_diff), 
              prob = mean(response), 
              n = n(), 
              .groups = "keep") 
```

```{r}
ggplot() + 
  geom_point(data = averages_states2_s01, 
             aes(dot_diff, prob, color = state)) + 
  geom_line(data = psycho2_s01,
            aes(x = dot_diff, y = prop, color = state)) 
```

```{r}
s01_2_trials_plot <- ggplot() +
  geom_line(data = glm_hmm2_s01$posterior_probs, 
            aes(x = trial, y = p, color = state)) +
  geom_point(data = data_trials_s01, 
             aes(x = trial, y = response), shape = "|")

s01_2_trials_plot
```

```{r}
posterior_wins2_s01 |> 
  ungroup() |> 
  count(state)
```

```{r}
plotting_psycho_one_participant(glm_hmm2_s01)
```


plotting_trials_one_participant ME DA ERROR

```{r}
plotting_trials_one_participant_DL(glm_hmm2_s01)
```

```{r}
plot_grid(plotting_psycho_one_participant(glm_hmm2_s01), 
          plotting_trials_one_participant_DL(glm_hmm2_s01), 
          rel_widths = c(.5, .5), 
          labels = "AUTO")
```


```{r}
plotting_one_participant_DL(glm_hmm2_s01)
```

---------------------------------------------------------------------
All 2S
---------------------------------------------------------------------


Solo lo hago con 10 participantes porque tarda mucho. Después habra que hacerlo con todos

```{r}
design_matrix_all <- data_trials %>%
  mutate(session = 1, 
         intercept = 1, 
         dot_diff = dot_diff) %>% 
  ungroup() %>% 
  select(subject, session, response, intercept, dot_diff) |> 
  filter(subject <= 10) # solo 10 participantes

design_matrix_all
```

Esto tarda mucho porque hace muchos ajustes: 

```{r}
glm_hmm2_all_seeds <- design_matrix_all |> 
  group_by(subject) |> 
  nest() %>%
  rowwise() %>%
  mutate(fit = list(glm_hmm_r(data, 
                              .num_states = 2, .seeds = 1:20,
                              .all_seeds = TRUE)))
```

```{r}
glm_hmm_extract_best <- function(.fits) {
  .fits %>% 
    filter(log_lik == max(log_lik)) %>% 
    pluck("fit") %>% 
    pluck(1)
}
```

```{r}
glm_hmm_2_all <- glm_hmm2_all_seeds %>% 
  mutate(fit = list(glm_hmm_extract_best(fit)))
```

Me aparece este error: Error in gzfile(file, "wb") : cannot open the connection
Pero creo que de todas formas se está salvando en RData con el resto de objetos

```{r}
#save(glm_hmm_2_all, file = "RData/glm_hmm_all_seeds_2.RData")
```

```{r}
#load("RData/glm_hmm_all_seeds_2.RData")
```

Los parametros estimados para cada sujeto
No entiendo por qué el - en -data

DL select(-algo) lo que hace es seleccionar todas las columnas del data frame menos algo

```{r}
glm_hmm_2_all |> 
      select(-data) |> 
      unnest_wider(fit) |> 
      select(subject, recovered_weights) |> 
      unnest(recovered_weights)
```

```{r}
liks_glm_hmm_2_all <- glm_hmm_2_all %>% 
  unnest_wider(fit) %>% 
  mutate(n = map(data, count)) %>% 
  unnest(n) %>% 
  select(subject, log_lik, n_par, n) %>% 
  mutate(model = "int-slo 2")
```


plotting
```{r}
plots_2_all <- glm_hmm_2_all %>% 
    rowwise() %>% 
    mutate(p = list(plotting_one_participant_DL(fit, subject)))
  
plots_2_all_grid <- plot_grid(plotlist = plots_2_all$p, ncol = 2)
  
file_name <- paste0("figures/", deparse(substitute(.glm_hmm)), ".pdf")
  
ggsave("figures/plots_2_grid.pdf", 
       plots_2_all_grid, width = 20, height = 20)
```

Habria que añadir el nombre del participante. Una solucion es que la función plotting_one_participant le pases (fit, subject) y 

que uses un geom_text en el plot para que te ponga en algun sitio del grafico el número de participante. Puedes intentarlo y si no lo hablamos. 


RESPUESTA: HABRÍA QUE MODIFICAR LA FUNCIÓN glm_hmm_r ya que no incluye el número de participante, por lo que ninguna función para graficar puede ponerlo.


HASTA AQUI







---------------------------------------------------------------------
10 rand 2S
---------------------------------------------------------------------


```{r}
rand_10_sub <- unique(data_trials$subject)
rand_10_sub <- rand_10_sub |>
  sample(10)

rand_10_sub_trials <- data_trials |>
  filter(subject %in% rand_10_sub) |>
  mutate(session = 1, 
         intercept = 1, 
         dot_diff = dot_diff) |> 
  ungroup() |> 
  select(session, response, intercept, dot_diff)
```

```{r}
glm_hmm2_10 <- rand_10_sub_trials %>% 
  glm_hmm_r(.num_states = 2)
glm_hmm2_10
```

```{r}
glm_hmm2_10$recovered_weights
```

```{r}
psycho_2_10 <- glm_hmm2_10$recovered_weights |> 
  group_by(state) |> 
  reframe(create_psychometric(dot_diff, value))
```

Esto ya aparece muy diferente al modelo de un sólo sujeto, creo que debe ser por la varianza intersujeto de los distintos estados que componen el estado de disengaged.
```{r}
psycho_2_10 |> 
  ggplot(aes(x = dot_diff, y = prop, color = state)) +
  geom_line() 
```

Predominancia:
```{r}
posterior_wins2_10 <- glm_hmm2_10$posterior_probs |> 
    group_by(trial) %>%
    filter(p == max(p)) %>%
    select(-p) 

posterior_wins2_10
```

```{r}
posterior_wins2_10 |> 
  ungroup() |> 
  count(state)
```

```{r}
glm_hmm2_10$posterior_probs
```

No entiendo por qué aparecen tantos trails. Aquí también supongo que el S1 es dominante, porque en realidad está compuesto por varios estados distintos.
```{r}
rand_10_2_trials_plot <- ggplot() +
  geom_line(data = glm_hmm2_10$posterior_probs, 
            aes(x = trial, y = p, color = state)) +
  geom_point(data = filter(data_trials, subject %in% rand_10_sub), aes(x = trial, y = response), shape = "|")

rand_10_2_trials_plot
```

Dos estados con diversas condiciones iniciales:
```{r}
rand_10_sub_trials <- select(rand_10_sub_trials, session, response, intercept, dot_diff)

glm_hmm2_10_seeds <- rand_10_sub_trials %>% 
  glm_hmm_r(.num_states = 2, .seeds = 1:20, .all_seeds = TRUE)

glm_hmm2_10_seeds
```

```{r}
glm_hmm2_10_seeds %>% 
  arrange(log_lik) %>% 
  mutate(ordered_seed = row_number()) %>% 
  ggplot(aes(ordered_seed, log_lik)) +
  geom_line() +
  geom_point()
```

Selección de mejor seed:
```{r}
glm_hmm2_10_best <- glm_hmm2_10_seeds |> 
   filter(log_lik == max(log_lik)) |> 
   pluck("fit") %>% 
   pluck(1)
  
glm_hmm2_10_best
```

```{r}
psycho_2_10_best <- glm_hmm2_10_best$recovered_weights |> 
  group_by(state) |> 
  reframe(create_psychometric(dot_diff, value))
```

El S1 parece estar muy sesgado a la izquierdo y el S2, ligeramente a la derecha.
```{r}
ggplot() +
  geom_line(data = psycho_2_10_best, 
            aes(x = dot_diff, y = prop, color = state)) 
```

Modelo por proporciones:
```{r}
averages_states2_10 <- glm_hmm2_10_best$model_matrix_with_session %>% 
    mutate(trial = row_number()) %>%
    left_join(posterior_wins2_10, by = c("session", "trial")) %>%
    mutate(dot_diff_bin = cut_interval(dot_diff, 10)) |> 
    group_by(dot_diff_bin, state) %>%
    summarise(dot_diff = mean(dot_diff), prob = mean(response), n = n(), .groups = "keep") 
```

```{r}
averages_states2_10 |>
  ggplot(aes(dot_diff, prob, color = state)) + 
  geom_point() + 
  geom_line(data = psycho_2_10_best,
            aes(x = dot_diff, y = prop, color = state, groups = state)) 
```


---------------------------------------------------------------------
30 rand 2S
---------------------------------------------------------------------

```{r}
rand_30_sub <- unique(data_trials$subject)
rand_30_sub <- rand_30_sub |>
  sample(30)

rand_30_sub_trials <- data_trials |>
  filter(subject %in% rand_30_sub) |>
  mutate(session = 1, 
         intercept = 1, 
         dot_diff = dot_diff) |> 
  ungroup() |> 
  select(session, correct, intercept, dot_diff)
```

```{r}
glm_hmm2_30 <- rand_30_sub_trials %>% 
  glm_hmm_r(.num_states = 2)
glm_hmm2_30
```

```{r}
glm_hmm2_30$recovered_weights
```

```{r}
psycho_2_30 <- glm_hmm2_30$recovered_weights |> 
  group_by(state) |> 
  reframe(create_psychometric(dot_diff, value))
```

Aquí el estado S1 se parece más al disengaged.
```{r}
psycho_2_30 |> 
  ggplot(aes(x = dot_diff, y = prop, color = state)) + 
  geom_line() 
```

Predominancia:
```{r}
posterior_wins2_30 <- glm_hmm2_30$posterior_probs |> 
    group_by(trial) %>%
    filter(p == max(p)) %>%
    select(-p) 

posterior_wins2_30
```

```{r}
posterior_wins2_30 |> 
  ungroup() |> 
  count(state)
```

```{r}
glm_hmm2_30$posterior_probs
```

```{r}
rand_30_2_trials_plot <- ggplot() +
  geom_line(data = glm_hmm2_30$posterior_probs, 
            aes(x = trial, y = p, color = state)) +
  geom_point(data = filter(data_trials, subject %in% rand_30_sub), aes(x = trial, y = response), shape = "|")

rand_30_2_trials_plot
```

Dos estados con diversas condiciones iniciales:
```{r}
rand_30_sub_trials <- select(rand_30_sub_trials, session, response, intercept, dot_diff)

glm_hmm2_30_seeds <- rand_30_sub_trials %>% 
  glm_hmm_r(.num_states = 2, .seeds = 1:20, .all_seeds = TRUE)

glm_hmm2_30_seeds
```

```{r}
glm_hmm2_30_seeds %>% 
  arrange(log_lik) %>% 
  mutate(ordered_seed = row_number()) %>% 
  ggplot(aes(ordered_seed, log_lik)) +
  geom_line() +
  geom_point()
```

Selección de mejor seed:
```{r}
glm_hmm2_30_best <- glm_hmm2_30_seeds |> 
   filter(log_lik == max(log_lik)) |> 
   pluck("fit") %>% 
   pluck(1)
  
glm_hmm2_30_best
```

```{r}
psycho_2_30_best <- glm_hmm2_30_best$recovered_weights |> 
  group_by(state) |> 
  reframe(create_psychometric(dot_diff, value))
```

```{r}
ggplot() +
  geom_line(data = psycho_2_30_best, 
            aes(x = dot_diff, y = prop, color = state)) 
```

Modelo por proporciones:
```{r}
averages_states2_30 <- glm_hmm2_30_best$model_matrix_with_session %>% 
    mutate(trial = row_number()) %>%
    left_join(posterior_wins2_30, by = c("session", "trial")) %>%
    mutate(dot_diff_bin = cut_interval(dot_diff, 10)) |> 
    group_by(dot_diff_bin, state) %>%
    summarise(dot_diff = mean(dot_diff), prob = mean(response), n = n(), .groups = "keep") 
```

```{r}
averages_states2_30 |>
  ggplot(aes(dot_diff, prob, color = state)) + 
  geom_point() + 
  geom_line(data = psycho_2_30_best,
            aes(x = dot_diff, y = prop, color = state, groups = state)) 
```


---------------------------------------------------------------------
---------------------------------------------------------------------
3S GENERAL
---------------------------------------------------------------------
---------------------------------------------------------------------

---------------------------------------------------------------------
s01 3S
---------------------------------------------------------------------


```{r}
glm_hmm3_s01 <- s01_trials %>% 
  glm_hmm_r(.num_states = 3)
glm_hmm3_s01
```

```{r}
psycho_3_s01 <- glm_hmm3_s01$recovered_weights |> 
  group_by(state) |> 
  reframe(create_psychometric(dot_diff, value))
```

Tanto el estado S1 como S3 parecen tener un bias a la derecha, pero puede que uno en realidad sea el win-stay. 
```{r}
psycho_3_s01 |> ggplot(aes(x = dot_diff, y = prop, color = state)) +
  geom_line() 
```

Predominancia:
```{r}
posterior_wins3_s01 <- glm_hmm3_s01$posterior_probs |> 
    group_by(trial) %>%
    filter(p == max(p)) %>%
    select(-p) 

posterior_wins3_s01
```

```{r}
posterior_wins3_s01 |> 
  ungroup() |> 
  count(state)
```

```{r}
s01_trials <- data_trials %>%
  filter(subject == 1) %>%
  mutate(session = 1, 
         intercept = 1, 
         dot_diff = dot_diff) %>% 
  ungroup() %>% 
  select(session, response, intercept, dot_diff, trial)

s01_3_trials_plot <- ggplot() +
  geom_line(data = glm_hmm3_s01$posterior_probs, 
            aes(x = trial, y = p, color = state)) +
  geom_point(data = s01_trials, aes(x = trial, y = response), shape = "|")

s01_3_trials_plot
```

Tres estados con diversas condiciones iniciales
```{r}
glm_hmm3_s01_seeds <- s01_trials %>% 
  glm_hmm_r(.num_states = 3, .seeds = 1:40, .all_seeds = TRUE)

glm_hmm3_s01_seeds
```

No sé si esto sea normal
```{r}
glm_hmm3_s01_seeds %>% 
  arrange(log_lik) %>% 
  mutate(ordered_seed = row_number()) %>% 
  ggplot(aes(ordered_seed, log_lik)) +
  geom_line() +
  geom_point()
```

```{r}
glm_hmm3_s01_best <- glm_hmm3_s01_seeds |> 
   filter(log_lik == max(log_lik)) |> 
   pluck("fit") %>% 
   pluck(1)
  
glm_hmm3_s01_best
```

```{r}
psycho_3_s01_best <- glm_hmm3_s01_best$recovered_weights |> 
  group_by(state) |> 
  reframe(create_psychometric(dot_diff, value))
```

Esto también lo veo muy extraño
```{r}
ggplot() +
  geom_line(data = psycho_3_s01_best, 
            aes(x = dot_diff, y = prop, color = state)) 
```

Modelo por proporciones:
```{r}
averages_states3_S01 <- glm_hmm3_s01_best$model_matrix_with_session %>% 
    mutate(trial = row_number()) %>%
    left_join(posterior_wins3_s01, by = c("session", "trial")) %>%
    mutate(dot_diff_bin = cut_interval(dot_diff, 10)) |> 
    group_by(dot_diff_bin, state) %>%
    summarise(dot_diff = mean(dot_diff), prob = mean(response), n = n(), .groups = "keep") 
```

```{r}
averages_states3_S01 |>
  ggplot(aes(dot_diff, prob, color = state)) + 
  geom_point() + 
  geom_line(data = psycho_3_s01_best,
            aes(x = dot_diff, y = prop, color = state, groups = state)) 
```


---------------------------------------------------------------------
10 rand 3S
---------------------------------------------------------------------


```{r}
glm_hmm3_10 <- rand_10_sub_trials %>% 
  glm_hmm_r(.num_states = 3)
glm_hmm3_10
```

```{r}
glm_hmm3_10$recovered_weights
```

```{r}
psycho_3_10 <- glm_hmm3_10$recovered_weights |> 
  group_by(state) |> 
  reframe(create_psychometric(dot_diff, value))
```

No sé si S2 y S3 correpondan a bias left y right.
```{r}
psycho_3_10 |> 
  ggplot(aes(x = dot_diff, y = prop, color = state)) + 
  geom_line() 
```

Predominancia:
```{r}
posterior_wins3_10 <- glm_hmm3_10$posterior_probs |> 
    group_by(trial) %>%
    filter(p == max(p)) %>%
    select(-p) 

posterior_wins3_10
```

```{r}
posterior_wins3_10 |> 
  ungroup() |> 
  count(state)
```

```{r}
glm_hmm3_10$posterior_probs
```

No sé cómo interpretar esto o si esté bien.
```{r}
rand_10_3_trials_plot <- ggplot() +
  geom_line(data = glm_hmm3_10$posterior_probs, 
            aes(x = trial, y = p, color = state)) +
  geom_point(data = filter(data_trials, subject %in% rand_10_sub), aes(x = trial, y = response), shape = "|")

rand_10_3_trials_plot
```

Tres estados con diversas condiciones iniciales:
```{r}
rand_10_sub_trials <- select(rand_10_sub_trials, session, response, intercept, dot_diff)

glm_hmm3_10_seeds <- rand_10_sub_trials %>% 
  glm_hmm_r(.num_states = 3, .seeds = 1:20, .all_seeds = TRUE)

glm_hmm3_10_seeds
```

```{r}
glm_hmm3_10_seeds %>% 
  arrange(log_lik) %>% 
  mutate(ordered_seed = row_number()) %>% 
  ggplot(aes(ordered_seed, log_lik)) +
  geom_line() +
  geom_point()
```

Selección de mejor seed:
```{r}
glm_hmm3_10_best <- glm_hmm3_10_seeds |> 
   filter(log_lik == max(log_lik)) |> 
   pluck("fit") %>% 
   pluck(1)
  
glm_hmm3_10_best
```

```{r}
psycho_3_10_best <- glm_hmm3_10_best$recovered_weights |> 
  group_by(state) |> 
  reframe(create_psychometric(dot_diff, value))
```

```{r}
ggplot() +
  geom_line(data = psycho_3_10_best, 
            aes(x = dot_diff, y = prop, color = state)) 
```

Modelo por proporciones:
```{r}
averages_states3_10 <- glm_hmm3_10_best$model_matrix_with_session %>% 
    mutate(trial = row_number()) %>%
    left_join(posterior_wins3_10, by = c("session", "trial")) %>%
    mutate(dot_diff_bin = cut_interval(dot_diff, 10)) |> 
    group_by(dot_diff_bin, state) %>%
    summarise(dot_diff = mean(dot_diff), prob = mean(response), n = n(), .groups = "keep") 
```

No sé por qué aquí los colores y los puntos no se corresponden.
```{r}
averages_states3_10 |>
  ggplot(aes(dot_diff, prob, color = state)) + 
  geom_point() + 
  geom_line(data = psycho_3_10_best,
            aes(x = dot_diff, y = prop, color = state, groups = state)) 
```


---------------------------------------------------------------------
30 rand 3S
---------------------------------------------------------------------

```{r}
glm_hmm3_30 <- rand_30_sub_trials %>% 
  glm_hmm_r(.num_states = 3)
glm_hmm3_30
```

```{r}
glm_hmm3_30$recovered_weights
```

```{r}
psycho_3_30 <- glm_hmm3_30$recovered_weights |> 
  group_by(state) |> 
  reframe(create_psychometric(dot_diff, value))
```

El S1 y S2 parecen ser el left/right bias.
```{r}
psycho_3_30 |> 
  ggplot(aes(x = dot_diff, y = prop, color = state)) + 
  geom_line()
```

Predominancia:
```{r}
posterior_wins3_30 <- glm_hmm3_30$posterior_probs |> 
    group_by(trial) %>%
    filter(p == max(p)) %>%
    select(-p) 

posterior_wins3_30
```

```{r}
posterior_wins3_30 |> 
  ungroup() |> 
  count(state)
```

```{r}
glm_hmm3_30$posterior_probs
```

Me parece que este chunk no se debe hacer con tantos sujetos o se debe sacar la media de cada uno por cada trial
```{r}
rand_30_3_trials_plot <- ggplot() +
  geom_line(data = glm_hmm3_30$posterior_probs, 
            aes(x = trial, y = p, color = state)) +
  geom_point(data = filter(data_trials, subject %in% rand_30_sub), aes(x = trial, y = response), shape = "|")

rand_30_3_trials_plot
```

Tres estados con diversas condiciones iniciales:
```{r}
rand_30_sub_trials <- select(rand_30_sub_trials, session, response, intercept, dot_diff)

glm_hmm3_30_seeds <- rand_30_sub_trials %>% 
  glm_hmm_r(.num_states = 3, .seeds = 1:20, .all_seeds = TRUE)

glm_hmm3_30_seeds
```

```{r}
glm_hmm3_30_seeds %>% 
  arrange(log_lik) %>% 
  mutate(ordered_seed = row_number()) %>% 
  ggplot(aes(ordered_seed, log_lik)) +
  geom_line() +
  geom_point()
```

Selección de mejor seed:
```{r}
glm_hmm3_30_best <- glm_hmm3_30_seeds |> 
   filter(log_lik == max(log_lik)) |> 
   pluck("fit") %>% 
   pluck(1)
  
glm_hmm3_30_best
```

```{r}
psycho_3_30_best <- glm_hmm3_30_best$recovered_weights |> 
  group_by(state) |> 
  reframe(create_psychometric(dot_diff, value))
```

```{r}
ggplot() +
  geom_line(data = psycho_3_30_best, 
            aes(x = dot_diff, y = prop, color = state)) 
```

Modelo por proporciones:
```{r}
averages_states3_30 <- glm_hmm3_30_best$model_matrix_with_session %>% 
    mutate(trial = row_number()) %>%
    left_join(posterior_wins3_30, by = c("session", "trial")) %>%
    mutate(dot_diff_bin = cut_interval(dot_diff, 10)) |> 
    group_by(dot_diff_bin, state) %>%
    summarise(dot_diff = mean(dot_diff), prob = mean(response), n = n(), .groups = "keep") 
```

Aquí tampoco coinciden los colores
```{r}
averages_states3_30 |>
  ggplot(aes(dot_diff, prob, color = state)) + 
  geom_point() + 
  geom_line(data = psycho_3_30_best,
            aes(x = dot_diff, y = prop, color = state, groups = state)) 
```


---------------------------------------------------------------------
---------------------------------------------------------------------
MODEL COMPARISON GENERAL
---------------------------------------------------------------------
---------------------------------------------------------------------


---------------------------------------------------------------------
S01 2S vs 3S
---------------------------------------------------------------------


Método Akaike: -2ln(L) + 2k (L = log_lik y k = n_par)
ES LIGERAMENTE MEJOR EL MODELO DE TRES ESTADOS
```{r}
glm_hmm2_s01_best_AIC <- -2 * glm_hmm2_s01_best$log_lik + 2 * glm_hmm2_s01_best$n_par
glm_hmm3_s01_best_AIC <- -2 * glm_hmm3_s01_best$log_lik + 2 * glm_hmm3_s01_best$n_par

glm_hmm2_s01_best_AIC
glm_hmm3_s01_best_AIC
```



---------------------------------------------------------------------
10 rand 2S vs 3S
---------------------------------------------------------------------


AIC:
ES MEJOR EL DE DOS ESTADOS
```{r}
glm_hmm2_10_best_AIC <- -2 * glm_hmm2_10_best$log_lik + 2 * glm_hmm2_10$n_par
glm_hmm3_10_best_AIC <- -2 * glm_hmm3_10_best$log_lik + 2 * glm_hmm3_10$n_par

glm_hmm2_10_best_AIC
glm_hmm3_10_best_AIC
```


---------------------------------------------------------------------
30 rand 2S vs 3S
---------------------------------------------------------------------


AIC:
ES MEJOR EL DE TRES ESTADOS.
```{r}
glm_hmm2_30_best_AIC <- -2 * glm_hmm2_30_best$log_lik + 2 * glm_hmm2_30_best$n_par
glm_hmm3_30_best_AIC <- -2 * glm_hmm3_30_best$log_lik + 2 * glm_hmm3_30_best$n_par

glm_hmm2_30_best_AIC
glm_hmm3_30_best_AIC
```


---------------------------------------------------------------------
---------------------------------------------------------------------
2S SERIAL BIAS
---------------------------------------------------------------------
---------------------------------------------------------------------


---------------------------------------------------------------------
s01 serial bias 2 states
---------------------------------------------------------------------

```{r}
s01_sb <- data_trials %>%
  filter(subject == 1) %>%
  mutate(session = 1, 
         intercept = 1, 
         signed_contrast = dot_diff) %>% 
  ungroup() %>% 
  select(session, serial_bias, intercept, signed_contrast, trial)

s01_sb
```

```{r}
glm_hmm2_s01_sb <- s01_sb %>% 
  glm_hmm_r(.num_states = 2)
glm_hmm2_s01_sb
```

```{r}
glm_hmm2_s01_sb$recovered_weights
```

```{r}
psycho_2_s01_sb <- glm_hmm2_s01_sb$recovered_weights |> 
  group_by(state) |> 
  reframe(create_psychometric(value))
```

No sé si interpretar esto como que no hay diferencia entre dos estados o que estos son independientes del contraste mostrado.
```{r}
psycho_2_s01_sb |> 
  ggplot(aes(x = signed_contrast, y = prop, color = state), xlim(-70, 70), ylim(0, 1)) +
  geom_line() 
```

```{r}
glm_hmm2_s01_sb$posterior_probs
```

Parece que se va cambiando de estado conforme más trial se realiza.
```{r}
ggplot() +
  geom_line(data = glm_hmm2_s01_sb$posterior_probs, 
            aes(x = trial, y = p, color = state)) +
  geom_point(data = filter(data_trials, subject == 1), aes(x = trial, y = serial_bias), shape = "|")
```

Dos estados con diversas condiciones iniciales:
```{r}
glm_hmm2_s01_sb <- s01_sb %>% 
  glm_hmm_r(.num_states = 2, .seeds = 1:20, .all_seeds = TRUE)

glm_hmm2_s01_sb
```

```{r}
glm_hmm2_s01_sb %>% 
  arrange(log_lik) %>% 
  mutate(ordered_seed = row_number()) %>% 
  ggplot(aes(ordered_seed, log_lik)) +
  geom_line() +
  geom_point()
```


--------------------------------------------------------------------------------
10 subjects serial bias 2 states
--------------------------------------------------------------------------------

```{r}
rand_10_sub_sb <- data_trials |>
  filter(subject %in% rand_10_sub) |>
  mutate(session = 1, 
         intercept = 1, 
         signed_contrast = dot_diff) |> 
  ungroup() |> 
  select(session, serial_bias, intercept, signed_contrast)
```

```{r}
glm_hmm2_10_sb <- rand_10_sub_sb %>% 
  glm_hmm_r(.num_states = 2)
glm_hmm2_10_sb
```

```{r}
glm_hmm2_10_sb$recovered_weights
```

```{r}
psycho_2_10_sb <- glm_hmm2_10_sb$recovered_weights |> 
  group_by(state) |> 
  reframe(create_psychometric(value))
```

No sé si interpretar esto como que no hay diferencia entre dos estados o que estos son independientes del contraste mostrado.
```{r}
psycho_2_10_sb |> 
  ggplot(aes(x = signed_contrast, y = prop, color = state)) + 
  geom_line() + 
  ylim(0, 1)
```

```{r}
glm_hmm2_10_sb$posterior_probs
```

```{r}
ggplot() +
  geom_line(data = glm_hmm2_10_sb$posterior_probs, 
            aes(x = trial, y = p, color = state)) +
  geom_point(data = filter(data_trials, subject %in% rand_10_sub_trials), aes(x = trial, y = serial_bias), shape = "|")
```

Dos estados con diversas condiciones iniciales:
```{r}
glm_hmm2_10_sb <- rand_10_sub_sb %>% 
  glm_hmm_r(.num_states = 2, .seeds = 1:20, .all_seeds = TRUE)

glm_hmm2_10_sb
```

```{r}
glm_hmm2_10_sb %>% 
  arrange(log_lik) %>% 
  mutate(ordered_seed = row_number()) %>% 
  ggplot(aes(ordered_seed, log_lik)) +
  geom_line() +
  geom_point()
```


---------------------------------------------------------------------
30 subjects serial bias 2 states
---------------------------------------------------------------------


```{r}
rand_30_sub_sb <- data_trials |>
  filter(subject %in% rand_30_sub) |>
  mutate(session = 1, 
         intercept = 1, 
         signed_contrast = dot_diff) |> 
  ungroup() |> 
  select(session, serial_bias, intercept, signed_contrast)
```

```{r}
glm_hmm2_30_sb <- rand_30_sub_sb %>% 
  glm_hmm_r(.num_states = 2)
glm_hmm2_30_sb
```

```{r}
glm_hmm2_30_sb$recovered_weights
```

```{r}
psycho_2_30_sb <- glm_hmm2_30_sb$recovered_weights |> 
  group_by(state) |> 
  reframe(create_psychometric(value))
```

No sé si interpretar esto como que no hay diferencia entre dos estados o que estos son independientes del contraste mostrado.
```{r}
psycho_2_30_sb |> 
  ggplot(aes(x = signed_contrast, y = prop, color = state)) + 
  geom_line() + 
  ylim(0, 1)
```

```{r}
glm_hmm2_30_sb$posterior_probs
```

```{r}
ggplot() +
  geom_line(data = glm_hmm2_30_sb$posterior_probs, 
            aes(x = trial, y = p, color = state)) +
  geom_point(data = filter(data_trials, subject %in% rand_30_sub_trials), aes(x = trial, y = serial_bias), shape = "|")
```

Dos estados con diversas condiciones iniciales:
```{r}
glm_hmm2_30_sb <- rand_30_sub_sb %>% 
  glm_hmm_r(.num_states = 2, .seeds = 1:20, .all_seeds = TRUE)

glm_hmm2_30_sb
```

```{r}
glm_hmm2_30_sb %>% 
  arrange(log_lik) %>% 
  mutate(ordered_seed = row_number()) %>% 
  ggplot(aes(ordered_seed, log_lik)) +
  geom_line() +
  geom_point()
```


---------------------------------------------------------------------
---------------------------------------------------------------------
3S SERIAL BIAS
---------------------------------------------------------------------
---------------------------------------------------------------------


---------------------------------------------------------------------
s01 serial bias 3 states
---------------------------------------------------------------------


```{r}
glm_hmm3_s01_sb <- s01_sb %>% 
  glm_hmm_r(.num_states = 3)
glm_hmm3_s01_sb
```

```{r}
glm_hmm3_s01_sb$recovered_weights
```

```{r}
psycho_3_s01_sb <- glm_hmm3_s01_sb$recovered_weights |> 
  group_by(state) |> 
  reframe(create_psychometric(value))
```

Parece ser que estos estados son independientes del contraste mostrado.
```{r}
psycho_3_s01_sb |> 
  ggplot(aes(x = signed_contrast, y = prop, color = state)) + 
  geom_line() + 
  ylim(0, 1)
```

```{r}
glm_hmm3_s01_sb$posterior_probs
```

Parece ser que los estados son dependientes de la cantidad de trials realizada y que S1 y S2 en este modelo corresponden al S1 del modelo de dos estados.
```{r}
ggplot() +
  geom_line(data = glm_hmm3_s01_sb$posterior_probs, 
            aes(x = trial, y = p, color = state)) +
  geom_point(data = filter(data_trials, subject == 1), aes(x = trial, y = serial_bias), shape = "|")
```

Tres estados con diversas condiciones iniciales:
```{r}
glm_hmm3_s01_sb <- s01_sb %>% 
  glm_hmm_r(.num_states = 3, .seeds = 1:20, .all_seeds = TRUE)

glm_hmm3_s01_sb
```

```{r}
glm_hmm3_s01_sb %>% 
  arrange(log_lik) %>% 
  mutate(ordered_seed = row_number()) %>% 
  ggplot(aes(ordered_seed, log_lik)) +
  geom_line() +
  geom_point()
```


---------------------------------------------------------------------
10 subjects serial bias 3 states
---------------------------------------------------------------------


```{r}
glm_hmm3_10_sb <- rand_10_sub_sb %>% 
  glm_hmm_r(.num_states = 3)
glm_hmm3_10_sb
```

```{r}
glm_hmm3_10_sb$recovered_weights
```

```{r}
psycho_3_10_sb <- glm_hmm3_10_sb$recovered_weights |> 
  group_by(state) |> 
  reframe(create_psychometric(value))
```

No sé si interpretar esto como que no hay diferencia entre dos estados o que estos son independientes del contraste mostrado.
```{r}
psycho_3_10_sb |> 
  ggplot(aes(x = signed_contrast, y = prop, color = state)) + 
  geom_line() + 
  ylim(0, 1)
```

```{r}
glm_hmm3_10_sb$posterior_probs
```

```{r}
ggplot() +
  geom_line(data = glm_hmm3_10_sb$posterior_probs, 
            aes(x = trial, y = p, color = state)) +
  geom_point(data = filter(data_trials, subject %in% rand_10_sub_trials), aes(x = trial, y = serial_bias), shape = "|")
```

Dos estados con diversas condiciones iniciales:
```{r}
glm_hmm3_10_sb <- rand_10_sub_sb %>% 
  glm_hmm_r(.num_states = 2, .seeds = 1:20, .all_seeds = TRUE)

glm_hmm3_10_sb
```

```{r}
glm_hmm3_10_sb %>% 
  arrange(log_lik) %>% 
  mutate(ordered_seed = row_number()) %>% 
  ggplot(aes(ordered_seed, log_lik)) +
  geom_line() +
  geom_point()
```


---------------------------------------------------------------------
30 subjects serial bias 3 states
---------------------------------------------------------------------


```{r}
glm_hmm3_30_sb <- rand_30_sub_sb %>% 
  glm_hmm_r(.num_states = 3)
glm_hmm3_30_sb
```

```{r}
glm_hmm3_30_sb$recovered_weights
```

```{r}
psycho_3_30_sb <- glm_hmm3_30_sb$recovered_weights |> 
  group_by(state) |> 
  reframe(create_psychometric(value))
```

No sé si interpretar esto como que no hay diferencia entre dos estados o que estos son independientes del contraste mostrado.
```{r}
psycho_3_30_sb |> 
  ggplot(aes(x = signed_contrast, y = prop, color = state)) + 
  geom_line() + 
  ylim(0, 1)
```

```{r}
glm_hmm3_30_sb$posterior_probs
```

```{r}
ggplot() +
  geom_line(data = glm_hmm3_30_sb$posterior_probs, 
            aes(x = trial, y = p, color = state)) +
  geom_point(data = filter(data_trials, subject %in% rand_30_sub_trials), aes(x = trial, y = serial_bias), shape = "|")
```

Tres estados con diversas condiciones iniciales:
```{r}
glm_hmm3_30_sb <- rand_30_sub_sb %>% 
  glm_hmm_r(.num_states = 2, .seeds = 1:20, .all_seeds = TRUE)

glm_hmm3_30_sb
```

```{r}
glm_hmm3_30_sb %>% 
  arrange(log_lik) %>% 
  mutate(ordered_seed = row_number()) %>% 
  ggplot(aes(ordered_seed, log_lik)) +
  geom_line() +
  geom_point()
```

